臺灣高等法院刑事判決　　94年度上重更（一）字第41號
上　訴　人
即　被　告　甲○○
選任辯護人　翁方彬律師
上列上訴人因毒品危害防制條例等案件，不服臺灣桃園地方法院
93年度重訴字第39號，中華民國93年11月30日第一審判決（起訴
案號：臺灣桃園地方法院檢察署92年度偵字第 11901號），提起
上訴，經判決後，由最高法院發回更審，本院判決如下：
    主  文
原判決撤銷。
甲○○共同運輸第一級毒品，處無期徒刑，褫奪公權終身。扣案
之第一級毒品海洛因貳包（合計淨重陸佰拾玖點柒參公克，包裝
重拾肆點柒玖公克，純度百分之柒拾肆，純質淨重肆佰伍拾捌點
陸公克）、第一級毒品海洛因貳包（合計淨重伍佰玖拾陸點零肆
公克，包裝重拾肆點拾貳公克，純度百分之柒拾肆，純質淨重肆
佰肆拾壹點零柒公克）、第一級毒品海洛因貳包（合計淨重玖佰
貳拾貳點玖柒公克，包裝重貳拾柒點零柒公克，純度百分之柒拾
肆，純質淨重陸佰捌拾參公克），均沒收銷燬之；扣案之皮鞋壹
雙、休閒鞋貳雙及裝置上開海洛因之包裝紙陸個，均沒收之。
    事  實
一、甲○○與林劍秋、柯志憲、蕭尉冠（3人共同運輸第1級毒品
    罪部份，業經本院各處有期徒刑15年，均褫奪公權10年確定
    ），共同基於犯意聯絡，謀議自泰國運輸毒品危害防制條例
    第2條第2項第1款所定之第1級毒品，並屬懲治走私條例管制
    進口之海洛因入境。約定由甲○○提供林劍秋、柯志憲、蕭
    尉冠等人旅行、住宿費用前往泰國，再自泰國夾藏攜帶海洛
    因進入我國，事成之後，甲○○各給付10萬元報酬。甲○○
    、林劍秋及柯志憲等人即於92年7月6日，由甲○○、林劍秋
    為1批；蕭尉冠、柯志憲為另1批，分別搭機前往泰國曼谷；
    並即換搭泰國國內班機轉往清邁；翌日再轉車前去泰國北方
    邊界大城清萊，一路旅遊。及至92年7月9日上午，在清萊某
    旅館內，甲○○提供自己所有、供作運毒用之 1雙皮鞋，鞋
    底挖洞夾藏海洛因2包（合計淨重596.04公克，包裝重14.12
    公克，純度74％，純質淨重441.07公克），交由柯志憲換穿
    於腳上；並要林劍秋、蕭尉冠將甲○○所有於臺灣前往桃園
    中正國際機場（下稱中正機場）途中，提供林劍秋、蕭尉冠
    所換穿之休閒鞋（亦均於鞋底挖洞）各 1雙取出，由甲○○
    在林劍秋所穿之休閒鞋底夾藏海洛因 2包（合計淨重619.73
    公克，包裝重14.79公克，純度74％，純質淨重458.6公克）
    ；在蕭尉冠所穿之休閒鞋底夾藏海洛因 2包（合計淨重922.
    97公克，包裝重27.07公克，純度74％，純質淨重683公克）
    。再返回清邁、曼谷，白天鞋子各穿在腳上，晚上則集中交
    由甲○○保管。嗣於92年 7月11日上午，甲○○獨自先行返
    國，其餘3人則於92年 7月12日下午5時50分許，分別穿上上
    開夾藏海洛因之鞋子，相偕自泰國曼谷搭乘中華航空CI-696
    號班機返臺，於92年7月12日晚間11時5分許，入境中正機場
    ，以此將海洛因運輸入境。旋於92年7月12日晚間11 時35分
    許，為內政部警政署航空警察局（下稱航警局）員警察覺形
    跡可疑，會同財政部臺北關稅局人員在該機場第 1航廈入境
    海關室當場查獲，扣得林劍秋、蕭尉冠、柯志憲 3人所穿鞋
    子及鞋內夾藏之上開海洛因（重量如上）、甲○○所有供裝
    置毒品之包裝袋6個。
二、案經航警局移送臺灣桃園地方法院檢察署檢察官偵查起訴。
    理  由
一、證據能力部份：
（一）依大法官會議釋字第 582號解釋意旨，共同被告於被告案
      件中係屬證人，法院應踐行人證之法定調查程序，始具有
      證據能力；而共同被告於被告案件中之警詢、偵查中陳述
      ，因被告無從為詰問，而有礙被告之對質詰問權，應無證
      據能力。再法院就被告之案件對其他共同被告或與被告有
      共犯關係之人調查，均應依人證之調查程序傳喚該共同被
      告或共犯到場，命其立於證人之地位而為陳述，並通知被
      告，使被告有與之對質及詰問其現在與先前陳述之瑕疵的
      機會，以確保其對質詰問權，並藉以發現實體真實（最高
      法院94年度臺上字第1776號判決意旨參照）。依上開大法
      官會議解釋及最高法院判決意旨，法院如於共同被告以證
      人身分到庭陳述，訊問被告對共同被告之審判外陳述有何
      意見，並准許被告對於共同被告當庭及先前陳述進行詰問
      ，即已賦予被告對於共同被告對質詰問機會，此時共同被
      告於審判外陳述之瑕疵，應已治癒，而具有證據能力。查
      共犯林劍秋、蕭尉冠、柯志憲於警詢、偵查中本於被告身
      分所供，業經原審以證人身分到庭陳述，並經被告及辯護
      人當庭交互詰問，有筆錄在卷可考。則共犯林劍秋、蕭尉
      冠、柯志憲於警詢及偵查中所供，對於被告應有證據能力
      。
（二）按被告以外之人於審判外之言詞或書面陳述，除法律有規
      定者外，不得作為證據；而被告以外之人於偵查中向檢察
      官所為之陳述，除顯有不可信之情況者外，得為證據。刑
      事訴訟法第159條第1項、第159條之1 第2項分別定有明文
      。查證人即旅行社人員林育慧於偵查中所證，固屬被告以
      外之人於審判外之言詞陳述。惟證人林育慧於偵查中之證
      言，係於自由意志下所為陳述，並經具結，自無顯不可信
      之情形，依刑事訴訟法第159條之1 第2項規定，亦應有證
      據能力。
二、訊據上訴人即被告甲○○固坦承於92年7月6日，與林劍秋為
    1批；蕭尉冠、柯志憲為另1批，分別搭機前往泰國曼谷，並
    即換搭泰國國內班機轉往清邁；翌日再轉車前去泰國北方邊
    界大城清萊，一路旅遊。嗣於92年7月11日上午，被告1人先
    行返國，其餘3人則於92年 7月12日下午5時50分許，相偕自
    泰國曼谷搭乘中華航空CI-696號班機返臺，並於同日晚間11
    時 5分許，入境桃園中正國際機場等事實，然矢口否認有與
    林劍秋、柯志憲、蕭尉冠共同自泰國運輸海洛因入境之犯行
    ，先於原審辯稱：僅是單純帶團旅遊，並無共同參與運毒之
    犯行。而在92年 7月11日，是因柯志憲要求共同運毒，恐遭
    受牽累，乃獨自先行返臺；及至本院辯稱：並未提供費用供
    林劍秋、柯志憲、蕭尉冠前去泰國旅遊，乃係帶林劍秋等 3
    人至泰國遊玩，後因 3人運輸毒品入關為警查獲，懷疑被告
    密告，始遭3人誣陷，並達到減輕罪刑之目的等語。
三、惟查：
（一）扣案共犯林劍秋、柯志憲、蕭尉冠穿著鞋內所各夾藏之疑
      似海洛因白色粉末各 2包，分別經送請法務部調查局鑑定
      結果為：送驗白粉 2包均含海洛因成分，合計淨重619.73
      公克，包裝重14.79公克，純度74％，純質淨重458.6公克
      ；送驗白粉 2包均含海洛因成分，合計淨重596.04公克，
      包裝重14.12公克，純度74％，純質淨重 441.07公克；送
      驗白粉 2包均含海洛因成分，合計淨重922.97公克，包裝
      重27.07公克，純度74％，純質淨重683公克等語，有該局
      調科壹字第080006691號、第000000000號、第 000000000
      號鑑定通知書影本3紙在卷為憑（見偵查卷第207頁至第20
      9頁）。而共犯林劍秋、柯志憲、蕭尉冠3人於上開時地私
      運海洛因入境之犯行，亦經本院各判處有期徒刑15年，褫
      奪公權10年確定，有本院93年度上訴字第22號判決書在卷
      為憑，此部份事實堪以認定。
（二）共犯林劍秋、柯志憲、蕭尉冠對於 3人如何受被告利用，
      由被告提供費用出國，並於前往中正機場途中，預備涼鞋
      供林劍秋、蕭尉冠換穿，4人分2批搭飛機前往泰國曼谷後
      ，旋轉機往清邁，再換車前去泰國北方邊境大城清萊。翌
      日早上，被告另提供 1雙皮鞋供柯志憲換穿。此時林劍秋
      、柯志憲、蕭尉冠對於 3人所穿鞋子即有異樣感覺，心知
      應是毒品。迨返回清邁、曼谷後，白天將鞋子穿在腳上，
      晚上則集中交由被告保管。而被告於92年 7月11日先行返
      臺，林劍秋、柯志憲、蕭尉冠則各穿夾藏有毒品海洛因之
      鞋子一起搭機回臺，經警查獲攜帶海洛因入境等情，業據
      共犯林劍秋於警詢、偵查（見偵查卷第13頁；第90頁至第
      93頁、第119頁至第120頁、第136頁至第140頁），共犯蕭
      尉冠於警詢、偵查（見偵查卷第24頁；第94頁至第96頁、
      第118頁至第119頁、第137頁至第140頁、第196頁至第197
      頁），共犯柯志憲於警詢、偵查（見偵查卷第29頁至第40
      頁；第97頁至第99頁、第 118頁、第139頁至第140頁、第
      185頁至第187頁）供述明確；共犯林劍秋、蕭尉冠、柯志
      憲及至原審以證人身分作證亦分別證稱：「我在92年7月6
      日有跟甲○○他們坐同一班機到泰國，我們回來時在泰國
      曼谷機場要搭機時，蕭尉冠才說帶東西回來的代價是10萬
      元。我沒有付任何出國的費用，在泰國旅遊時，所有的錢
      都是甲○○出的，他在清邁的飯店把錢拿給我。我一到泰
      國就將我穿的鞋子交給柯志憲，柯志憲再轉交給甲○○，
      我就換穿拖鞋。後來在甲○○住的飯店，甲○○和柯志憲
      就將鞋子交給我，我和蕭尉冠就把鞋子再給柯志憲。我拿
      到鞋子時，有當場試穿，試穿時感覺比在台灣穿著時較大
      雙，且比較重，因為之前有交待不要多說話，所以沒有問
      為何鞋子不一樣，在機場被抓當天，柯說甲○○會幫我們
      請律師，所以剛開始我都不講甲○○。」、「出國的費用
      是誰出的，我不知道，但我都沒有出，後來到了泰國時的
      花費，是甲○○出的。在飯店時，甲○○叫我們把鞋子交
      給他，他叫我們先穿托鞋，隔天又叫我們去他的飯店把鞋
      子穿回來，我再穿回來時，就發現鞋子裡面有東西，當時
      我和林劍秋住同一飯店，甲○○住另一飯店。我去甲○○
      的飯店把鞋子穿回來時，是和林劍秋一起去的，當時柯志
      憲也在場。甲○○有說幫忙帶東西，代價為10萬元，我有
      跟甲○○確認鞋子裏有裝東西，當時我就認為是毒品了。
      」、「我與甲○○至泰國，是甲○○叫我跟他去泰國玩，
      回來幫他帶東西，他要給我10萬元，甲○○有說是帶毒品
      。我有把林劍秋、蕭尉冠的鞋子收回，連我的鞋子一起交
      給甲○○保管，白天我會再交給林劍秋、蕭尉冠穿，晚上
      會收回來。我們到泰國的花費，都是甲○○出的，但出多
      少錢不知道。去玩時，甲○○有拿錢給我們，出國的團費
      到底是誰出的，我也不知道，我們 3個都沒出。是在泰國
      飯店換穿有毒品的鞋子」（見原審卷第53頁至第82頁），
      復有查獲現場照片18張（見偵查卷第52頁至第60頁）、海
      關搜索扣押筆錄（見偵查卷第47頁至第49頁）、共犯林劍
      秋、蕭尉冠、柯志憲及被告等人旅客出入境紀錄（見偵查
      卷第66頁至第70頁）、入出境查詢資料（見偵查卷第 199
      頁至第 200頁）、護照影本（見偵查卷第77頁至第79頁）
      在卷；及共犯林劍秋、柯志憲、蕭尉冠所穿供運輸海洛因
      之休閒鞋及皮鞋共 3雙扣案可證。按蕭尉冠與被告為軍中
      同袍身分關係；柯志憲與被告則為國中同學；林劍秋則係
      蕭尉冠朋友，彼此並無夙怨，已據林劍秋等 3人陳述明確
      （見偵查卷第26頁、原審卷第64頁；偵查卷第31頁；偵查
      卷第96頁；原審卷第53頁）；且林劍秋、柯志憲、蕭尉冠
      等人遭警查獲時，均未供稱係遭密告，林劍秋等人亦無懷
      疑遭被告密告，而有報復被告之動機，則林劍秋、蕭尉冠
      、柯志憲當無一致誣指被告之必要。再林劍秋等 3人係被
      告負責訂購機票，亦據證人林育慧於偵查中證述無誤（見
      偵查卷第 220頁），並有訂票紀錄在卷可考（見偵查卷第
      63 頁至第65頁）；且林劍秋等3人指證被告涉案，亦非法
      定減輕之事由。而林劍秋等 3人自為警查獲，及至本件原
      審以證人身分陳述，卻始終指稱係受被告以免費旅遊及各
      獲10萬元代價夾藏海洛因入境，林劍秋等 3人所稱，自屬
      可信。被告辯稱係遭林劍秋等3人誣陷，委無可採。
（三）被告雖於原審另辯稱：本件係以自由行方式帶林劍秋、柯
      志憲、蕭尉冠到泰國旅遊，並未要 3人攜帶海洛因入境。
      且旅遊團費每人1萬6500元，加上其他費用，3人共5萬550
      0元，柯志憲已於 6月20日，在臺中市○○路○段97號與惠
      中路交岔路口的肯德基交給我，並存入臺中西屯郵局，林
      劍秋等 3人指稱出國費用是我支付，與事實不符等語。惟
      林劍秋、柯志憲、蕭尉冠對於前往泰國之旅、住宿費用均
      由被告支付，並於運送物品完成後將各獲得10萬元酬勞，
      已據該 3人於原審證述甚明，並有被告負擔一切費用之郵
      局存款單（見偵查卷第 171頁）、易遊網傳真刷卡單（見
      偵查卷第189頁）、信用卡資料（見偵查卷第190頁至第19
      1頁）在卷可參。且共犯柯志憲於偵查中亦否認有於92年6
      月20日，在臺中市○○路 ○段97號與惠中路交岔路口的肯
      德基，交付被告5萬5000元（見偵查卷第294頁背面）。而
      被告提出之5萬5000元存款單（見偵查卷第171頁），亦僅
      能證明有存入 5萬5000元之事實，尚無從認定係柯志憲所
      交付。再柯志憲於92年5月25日係第1次出國，同年6月2日
      返國；及至92年7月6日始第2次出國。林劍秋則於83年9月
      21日有入境紀錄，然至92年7月6日，始再出國；蕭尉冠於
      92年 7月6日，亦係第1次出國，有柯志憲、林劍秋、蕭尉
      冠3人之旅客入出境記錄查詢表各1份在卷為憑（見偵查卷
      第70頁、第66頁、第68頁）。而被告於本院本審供稱92年
      5 月26日當天僅帶同柯志憲至泰國旅遊，係因柯志憲不懂
      外語；92年 7月6日當次則係擔任柯志憲等3人導遊。則柯
      志憲等3人既係第1次或第2次出國之人，本件柯志憲等3人
      至泰國仍須由被告陪同，顯見 3人對如何入境泰國應屬陌
      生，3人豈有能力在泰國購買毒品？況倘柯志憲等3人係欲
      自泰國購毒攜帶入境，並邀同被告前往，同時要被告一併
      夾帶，理當於國內先行商妥，而無至泰國時，始臨時要被
      告一同攜帶毒品入境之理。足見被告此部份所辯，顯無可
      信。
（四）被告雖又指稱，共犯林劍秋、柯志憲、蕭尉冠於警詢、偵
      查時，就 3人是否認識？如何至中正機場？在泰國如何消
      費及運毒過程之情節，前後陳述不一，3 人所證，自不足
      採等語。惟共犯林劍秋、柯志憲、蕭尉冠於原審以證人身
      分出庭作證時，林劍秋、蕭尉冠經辯護人詰問：為何在警
      詢、偵查或審理中所言不一？林劍秋證稱：因柯志憲、蕭
      尉冠在曼谷機場都有對我說，甲○○有交代，如果被抓到
      事情要自己承擔。在被抓當天移送到地檢署時，柯志憲說
      甲○○會幫我們請律師，所以剛開始我們都不講甲○○（
      見原審卷第60頁、第63頁）。蕭尉冠則證稱：在出國前，
      甲○○有交代，如果出事要說東西是自己的。後來在出國
      的飛機上，柯志憲又說甲○○說如果出事，甲○○會幫我
      們請律師（見原審卷第67頁）。柯志憲亦證稱：因為甲○
      ○在出國前說，如果被抓，要說是自己要吃的（見原審卷
      第76頁）。林劍秋等 3人自可能因信賴被告承諾於出事後
      將代為聘請律師，而有隱匿部份事實。且細察林劍秋、柯
      志憲、蕭尉冠於警詢、偵查及原審歷次陳述，關於由被告
      提供費用出國、於前往機場途中提供涼鞋、4人分2批前往
      泰國、於泰國清邁及清萊之過程，林劍秋等 3人對於被告
      所提供鞋子感覺有異樣及被告先行 1天回國等重要情節，
      並無矛盾。則林劍秋等 3人就細節部分，或為使被告脫免
      罪責，或因記憶不清，致有些許不一，然於出境、夾藏毒
      品及攜帶毒品入境等犯罪基本事實，均為一致，自屬可信
      。事證明確，被告運輸第1級毒品入境之犯行堪以認定。
四、按被告犯罪後，毒品危害防制條例業於92年7月9日修正公布
    ，並於93年 1月9日起施行，有關運輸第1級毒品部分（即同
    法第4條第1項）之處罰規定新舊法均相同，並無有利或不利
    可言，不生比較新舊法之問題，應逕依裁判時之法律處罰。
    按海洛因係毒品危害防制條例第2條第2項第1款規定之第1級
    毒品，並屬行政院依懲治走私條例第2條第4項公告之「管制
    物品及其數額」甲項第 4款所列之管制進出口物品。核被告
    所為，係犯毒品危害防制條例第 4條第1項之運輸第1級毒品
    罪及懲治走私條例第2條第1項之私運管制物品進口罪。被告
    持有毒品之低度行為，為運輸毒品之高度行為所吸收，不另
    論罪。被告與共犯林劍秋、柯志憲、蕭尉冠間，有犯意聯絡
    及行為分擔，均為共同正犯。又被告以 1行為同時觸犯毒品
    危害防制條例第 4條第1項之運輸第1級毒品罪及懲治走私條
    例第2條第1項之私運管制物品進口罪，為想像競合犯，應依
    刑法第55條規定，從一重以運輸第1級毒品罪處斷。
五、原審論罪科刑，固非無見。惟被告被訴與柯志憲於92年6月2
    日私運毒品海洛因入境犯行，尚屬無法證明（詳如後述），
    原審一併論罪，顯有未洽。被告上訴，否認犯罪，固無理由
    ，惟原判決既有上開可議，自應由本院撤銷改判。爰審酌被
    告正值青壯之年，為圖不法利益，竟私運海洛因入境，情節
    非輕，犯後未見悔意等一切情狀，量處如主文第 2項所示之
    刑，並依法宣告褫奪公權終身。又扣案之海洛因 2包（合計
    淨重 619.73公克，包裝重14.79公克，純度74％，純質淨重
    458.6公克）；海洛因2包（合計淨重596.04公克，包裝重14
    .12 公克，純度74％，純質淨重441.07公克）；海洛因 2包
    （合計淨重922.97公克，包裝重27.07公克，純度 74％，純
    質淨重683公克），應依毒品危害防制條例第18條第1項前段
    規定，宣告沒收銷燬之。再扣案之皮鞋1雙、休閒鞋2雙及裝
    置該海洛因之包裝袋 6個，均係被告所有供本件犯罪所用之
    物，應依毒品危害防制條例第19條第1項規定宣告沒收。
六、按刑事訴訟法第 370條前段規定：「由被告上訴或為被告利
    益而上訴者，第二審法院不得諭知較重於原審判決之刑」。
    本件係被告提起上訴，且本院認定被告被訴92年6月2日運輸
    第 1級毒品犯行，要屬無法證明，被告犯罪情節輕於原審認
    定之事實，本應量處輕於原審之刑。惟因被告所犯本件運輸
    第 1級毒品犯行，最低法定本刑為無期徒刑，而被告私運海
    洛因6包（純質淨重總計達1582.67公克），情節非輕；且受
    被告指使私運海洛因之共犯林劍秋等 3人並均判處有期徒刑
    15年確定，被告復無法定減輕之事由，自仍應量處與原審相
    同之無期徒刑，併此敘明。
七、公訴意旨另以：被告明知海洛因業經政府公告列為毒品危害
    防制條例第2條第2項第1款所規定之第1級毒品，不得非法運
    輸，亦屬懲治走私條例所規定未經許可不得私運進口之管制
    物品，竟甘受不詳姓名、年籍綽號「阿國」之成年男子利用
    ，充當俗稱「交通」之運毒角色，共同基於運輸第 1級毒品
    海洛因之犯意聯絡，約定由甲○○自泰國夾藏攜帶海洛因入
    境我國。甲○○遂於92年 5月29日，與有運輸毒品犯意聯絡
    之柯志憲共同搭乘BR-067號班機前往泰國曼谷，旋換搭泰國
    國內班機前往清邁，並前往該國北方邊境旅遊，期間甲○○
    提供自己所有、供作運毒用之鞋子 1雙，鞋底挖洞夾藏海洛
    因200多公克，由柯志憲換穿於腳。嗣於92年 6月2日由柯志
    憲穿上上開夾藏海洛因之鞋子，與甲○○自泰國曼谷搭乘BR
    -068號班機返臺，入境中正機場，而將管制進口之海洛因運
    輸入境。事成之後，「阿國」並依約給付甲○○與柯志憲各
    10萬元，甲○○乃於92年6月9日將該款項存入自己所有中華
    郵政股份有限公司000000-0號帳戶中。因認被告與柯志憲、
    綽號「阿國」男子另涉有上開運輸第 1級毒品罪嫌及私運管
    制物品進口罪嫌，且與前述92年 7月12日犯行係基於概括犯
    意等語。經查：
（一）公訴人認被告與柯志憲、「阿國」有上開共同私運海洛因
      進口之犯行，無非以：柯志憲於警詢、偵查供稱：係遭被
      告利用，由被告提供費用出國，而於92年 5月29日，與被
      告共同搭機前往泰國，並於泰國旅遊期間，被告提供鞋底
      挖洞夾藏200多公克海洛因之鞋子1雙，由柯志憲於92年 6
      月 2日穿該夾藏海洛因之鞋子，偕同被告自泰國搭機返臺
      等語；柯志憲與被告之入出境記錄查詢結果、被告於偵查
      中之自白、被告所有000000-0號郵局帳戶交易明細表等證
      據為論據。訊據被告固坦承於92年 5月29日，與柯志憲共
      同搭乘長榮航空BR-067號班機前往泰國曼谷、清邁旅遊，
      嗣於92年6月2日再與柯志憲自泰國曼谷搭乘長榮航空BR-0
      68號班機返回臺灣等事實，惟矢口否認有與柯志憲共同運
      輸海洛因之犯行，辯稱：原先是受柯志憲與另 1名女性之
      託辦理泰國旅遊的事宜，在辦理護照及訂機票後，該女性
      說不去，且柯志憲沒有去過泰國，柯志憲要我帶他一起去
      ，才頂替與柯志憲一起去泰國玩，僅是單純與柯志憲到泰
      國旅遊，並無參與運輸毒品之犯行等語。
（二）按犯罪事實應依證據認定之，無證據不得認定犯罪事實，
      刑事訴訟法第154條第2項定有明文。再被告或共犯之自白
      ，不得作為有罪判決之唯一證據，仍應調查其他必要之證
      據，以察其是否與事實相符，刑事訴訟法第156條第2項亦
      有明定。
（三）被告固於偵查中自白與柯志憲於92年 5月29日，共同搭機
      前往泰國之事實，然辯稱：僅是單純與柯志憲到泰國旅遊
      等語。惟姑不論被告此部份所辯是否屬實，公訴人指稱被
      告上開與柯志憲、「阿國」共同私運之海洛因既未經扣案
      ，自無證據足以佐證柯志憲於92年6月2日入境時所穿著之
      鞋子內確有夾藏海洛因毒品。而依卷附入出境記錄查詢結
      果，亦僅能證明被告與柯志憲於92年 5月29日共同搭機前
      往泰國，尚無法證明被告有私運海洛因入境之事實。
（四）共犯柯志憲雖於警詢供稱：該毒品是在92年6月2日夾帶返
      台後，甲○○以電話聯絡我直接到臺中市北屯區「愛麗絲
      飯店」住宿，直到凌晨4、5點時，他敲我房間後，便將藏
      於鞋內之毒品拿走，且當場拿10萬元台幣給我（見偵查卷
      第38頁）；及至本案原審以證人身分證稱：92年 5月29日
      到泰國是被告叫我去的，他說回臺灣時要幫他帶毒品，事
      成後會給我10萬元代價。後來回到台中時，我打手機給他
      ，跟他說我已經到飯店了，我是凌晨 2點多住進飯店，後
      來中午時甲○○有到飯店來找我，他來把鞋子拿走。我回
      國後，「阿國」也有到台中飯店來找我，他叫我把鞋子穿
      好，會有人來找我。我有拿到10萬元的報酬，是甲○○拿
      現金給我的。第1次回國時，就是甲○○1個人到飯店找我
      拿鞋子，「阿國」比他先來，「阿國」講完話就走了（見
      原審卷第71頁至第75頁、第79頁）。惟柯志憲於92年 7月
      13日第1次警詢供稱：我曾於今年5月29日搭乘BR-067前往
      清邁花費泰銖3萬元購買約200多公克，並於6月2日搭乘BR
      -068夾藏通關入境。毒品夾藏入境後無交給任何人，我自
      己花了3星期吸完（見偵查卷第31頁）；旋於同日第2次警
      詢時改稱：我第1次夾帶毒品是92年5月28日，也是受甲○
      ○之託幫他夾帶海洛因 200多公克（見偵查卷第38頁）。
      柯志憲就92年 5月間是否有運輸海洛因入境，先後所稱不
      一，復無海洛因扣案可證，自不得僅以共犯柯志憲先後不
      一之自白作為被告論罪之依據。
（五）被告於偵查中自承：我所有000000-0號郵局帳戶於92年 6
      月9日進帳1筆10萬元，是阿國託柯志憲在「愛麗絲飯店」
      交給我的，當時該阿國正在飯店樓下等，準備載走柯志憲
      等語。而卷附被告所有000000-0之郵局帳戶交易明細表，
      確有92年 6月9日進帳1筆10萬元之記錄。惟上開郵局帳戶
      交易明細表，僅能證明被告所有之上開郵局帳戶，確有於
      92年6月9日存入現金10萬元之事實，尚無從據以認定該筆
      10萬元現金即為阿國男子所交付私運海洛因入境之報酬，
      且與柯志憲所稱自被告收受「阿國」交付之10萬元報酬不
      符，自無證據證明被告於偵查中自白確與事實相符。
（六）綜上所述，公訴人上開所舉證據，均無法證明被告有此部
      份犯行，惟因公訴人認此部份與上開論罪部份有連續犯裁
      判上一罪關係，爰不另為無罪之諭知。
據上論斷，應依刑事訴訟法第369條第1項前段、第364條、第299
條第1項前段，毒品危害防制條例第4條第1項、第18條第1項前段
、第19條第1項，懲治走私條例第 2條第1項、第11條，刑法第11
條前段、第2條第1項前段、第28條、第55條、第37條第1 項，判
決如主文。
本案經檢察官邱美育到庭執行職務。
中　　華　　民　　國　　94　　年　　11　　月　　17　　日
　　　　　　　　　刑事第十一庭審判長法  官　陳祐輔
                                    法  官  楊炳禎
                                    法  官  陳國文
以上正本證明與原本無異。
如不服本判決，應於收受送達後10日內向本院提出上訴書狀，其
未敘述上訴之理由者並得於提起上訴後10日內向本院補提理由書
（均須按他造當事人之人數附繕本）。
                                    書記官  蔡棟樑
中　　華　　民　　國　　94　　年　　11　　月　　17　　日
附錄：本案論罪科刑法條全文
毒品危害防制條例第4條第1項
製造、運輸、販賣第1 級毒品者，處死刑或無期徒刑；處無期徒
刑者，得併科新臺幣一千萬元以下罰金。
犯第 4條之罪所使用之水、陸、空交通工具沒收之。
懲治走私條例第2條第1項
私運管制物品進口、出口逾公告數額者，處七年以下有期徒刑，
得併科新臺幣三百萬元以下罰金。
以犯前項之罪為常業者，處三年以上十年以下有期徒刑，得併科
新臺幣五百萬元以下罰金。
第 1項之未遂犯罰之。
第 1項所稱管制物品及其數額，由行政院公告之。
懲治走私條例第11條
走私行為之處罰，海關緝私條例及本條例無規定者，適用刑法或
其他有關法律。
